臺灣臺南地方法院民事裁定           100年度消債更字第98號
聲  請  人
即債務人    黃靖純
代  理  人  李淵聯律師
上列當事人因消費者債務清理事件聲請更生，本院裁定如下：
    主  文
聲請駁回。
聲請費用由債務人負擔。
    理  由
一、按聲請更生或清算不合程式或不備其他要件者，法院應以裁
    定駁回之，但其情形可以補正者，法院應定期間先命補正，
    消費者債務清理條例第8條定有明文。非訟事件法並無類似
    民事訴訟法第253條及第400條第1項之規定，亦無得準用之
    規定，是非訟事件，尚不發生所謂一事不再理之問題。倘非
    訟事件經裁定確定後，其裁定內容不能實現，當事人自仍得
    聲請更行裁定。反之，非訟事件經裁定確定後，苟無內容不
    能實現情事，當無聲請更行裁定之必要；若當事人再行聲請
    裁定，自屬欠缺權利保護之要件，而應予以駁回（最高法院
    90年度台抗字第666號裁定參照）。
二、本件聲請意旨略以：債務人有不能清償債務之情事，前曾提
    出債權人清冊，以書面向最大債權金融機構台灣土地銀行請
    求協商債務清償方案，經台灣土地銀行退件，故協商不成立
    ，以債務人前二年之薪資收入合計新臺幣（下同）954,796
    元，扣除債務人每月必要生活支出，即三餐費用3,550元、
    房租、電話費每月4,499元、交通費1,188元、勞保費581 元
    、健保費990元、保險費3,884元、扶養債務人之女李沂蓉之
    扶養費每月5,000元及債權人台灣中小企業銀行強制執行扣
    薪3分之1即每月9,260元後，已不能清償債務，且已踐行前
    置協商程序，為此，依消費者債務清理條例提出更生之聲請
    等語。
三、經查，債務人前曾於民國98年4月7日向本院提出更生之聲請
    ，經本院98年度消債更字第198號、98年度消債抗字第154號
    裁定（下稱前案）以債務人97年1月至11月（扣除經執行法
    院強制扣薪三分之一後）平均每月薪資收入約25,000元，扣
    除債務人所主張之每月生活必要費用包括膳食費3,000元、
    住宿費300元、交通費2,178元、李沂蓉扶養費5,000元、勞
    保費390元、健保費890元、保險費6,370元，合計18,128元
    後，尚餘6,872元。綜觀債務人之財產、收入資料、必要生
    活支出等情，債務人應有能力償還債權人台灣土地銀行所提
    出「分180期償還，每月償還5,9780元」之還款方案，以與
    各債權人達成分期償還之協議，債務人捨此不為，卻堅稱其
    無法負擔任何還款條件，亦未釋明無法負擔任何還款條件之
    原因，並於債權銀行拒絕其還款方案後，主張其不能清償債
    務云云，自不足採，而駁回債務人更生之聲請，業經本院調
    閱本院98年度消債更字第198號、98年度消債抗字第154號卷
    查明屬實。今債務人再向本院聲請更生，然本院審視債務人
    提出之更生聲請狀及所附資料，此次債務人提出更生之聲請
    ，除就支出及收入數額作些微更動（收入部分以聲請人提出
    之98年度、99年度總收入金額954,796元計算，每月薪資收
    入為39,783元，如扣除強制扣薪三分之一金額每月9,260元
    ，平均每月薪資收入應有30,523元，是薪資收入係由25,000
    元增加為30,523元；支出部分膳食費由每月3,000元增加為
    3,550元、房租由300元增加為4,499元、交通費由2,178元減
    少為1,188元、勞保費由390元增加為581元、健保費由890元
    增加為990元、保險費由6,370元減少為3,884元，即收入增
    加5,523元，支出增加1,564元）外，其餘聲請更生理由與條
    件均與前案相同，並未再於本件提出任何新事證，而依其前
    揭收入及必要生活支出資料與前案相核對，債務人應無不能
    清償債務之情形，揆諸前開說明，債務人本件更生之聲請，
    顯屬欠缺權利保護之要件，應予駁回，爰裁定如主文。
中    華    民    國   100    年    8     月    23    日
              民事第一庭    法  官  童來好
以上正本係照原本作成。
如對本裁定抗告，應於收受裁定正本送達後10日內向本院提出抗
告狀，並繳納抗告裁判費新台幣1,000元整。
中    華    民    國   100    年    8     月    24    日
                            書記官  凌昇裕